【裁判字號】    95,交抗,397
【裁判日期】    950630
【裁判案由】    聲明異議
【裁判全文】
臺灣高等法院臺中分院刑事裁定         95年度交抗字第397號
抗  告  人
即受處分人  甲○○
上列抗告人因聲明異議案件，不服臺灣彰化地方法院中華民國95
年5月9日裁定（95年度交聲字第314號)提起抗告，本院裁定如下
：
    主  文
抗告駁回。
    理  由
一、本件抗告意旨略以：受處分之前均居住在台北縣三重市，直
    至95年 3月底，始遷回彰化縣北斗鎮○○里○○路25號的戶
    籍地，而郵政人員送達信件至受處分人的戶籍地時，家人都
    已外出上班，致無法受領郵件，且住家外面又無信箱，所以
    一有郵件均係丟在屋外地面，從沒看過郵政人員將送達通知
    書貼在門首或寄交隔壁鄰居，故家人均未發現送達通知書，
    並非故意逾期提起抗告云云。
二、按受處分人不服道路交通管理處罰條例第8 條所定主管機關
    所為之處罰者，得於接到裁決書之翌日起20日內，向管轄地
    方法院聲明異議，道路交通管理處罰條例第87條第1 項定有
    明文。又處理違反道路交通管理事件，有關文書之送達程序
    ，依行政程序法之規定；送達，不能依前 2條規定為之者，
    得將文書寄存送達地之地方自治或警察機關，並作送達通知
    書2份，1份黏貼於應受送達人住居所、事務所、營業所或其
    就業處所門首，另 1份交由鄰居轉交或置於該送達處所信箱
    或其他適當位置，以為送達。前項情形，由郵政機關為送達
    者，得將文書寄存於送達地之郵政機關，違反道路交通管理
    事件統一裁罰基準及處理細則第11條第1項第3款、行政程序
    法第74條第1項、第2項著有明文。經查，受處分人之住所係
    位於彰化縣北斗鎮○○里○○路25號，此有個人資料查詢結
    果附卷可參（見原審卷第6頁)，且為受處分人所不爭執。而
    原處分機關以受處分人違反道路交通管理處罰條例第39條第
    1項規定，於95年3月3日以彰監四字第裁64─Z00000000號裁
    決書裁罰6000元後，委託郵政機關按上址送達，嗣因郵政機
    關未獲會晤本人，亦無受領文書之同居人、受雇人或應受送
    達處所接收郵件人員，無法依行政程序法第72條、第73條之
    規定送達，郵務人員則於95年3月8日，依行政程序法第74條
    第1、2項規定，製作送達通知書 1份黏貼於受應受送達人住
    所門首，1份置於該受送達處所信箱，並於95年1月20日將上
    開文書寄存於彰化光復路郵局等情，此有交通部公路總局臺
    中區監理所彰化監理站95年5月1日中監彰字第0950010892號
    函檢附之上揭裁決書、送達證書影本附卷可參（見原審卷第
    9、10頁)。從而，本件逕行舉發後，原處分機關確依行政程
    序法相關規定，將裁決書送達異議人住所地，該送達程序自
    屬合法無疑。而郵政機關依行政程序法第74條第1、2項規定
    為寄存送達者，無論應受送達人實際上於何時受領文書，均
    以寄存之日視為收受送達之日期，發生送達效力，是本件裁
    決書應於95年3月8日完成寄存送達在北斗郵局時，即發生送
    達之效力。詎受處分人竟遲至95年 4月20日始向原審法院提
    出異議，顯已逾20日之異議期間(20日之異議期間加計2日之
    在途期間，最遲應於95年3月30日提出異議)。是本件受處分
    人逾期始聲明異議，其異議權業已喪失，且屬不得補正，原
    審因而予以駁回，核無違誤，受處分人猶執前詞指摘原裁定
    不當，為無理由，應予駁回。
三、據上論結，應依刑事訴訟法第412，裁定如主文。
中    華    民    國    95    年    6    月    30     日
               刑事第十庭  審判長法  官  林  照  明
                                 法  官  唐  光  義
                                 法  官  蔡  名  曜
上列正本證明與原本無異。
不得抗告。
                                 書記官  劉  恆  宏
中    華    民    國    95    年    7     月    4     日
                                                      Ｆ


司法院資訊處製作；財團法人民間司法改革基金會備份。
